Inventaris van het archief van de familie Van Bylandt, 1277-1908
Nationaal Archief, Den Haag
- Aanhangsel, V
  - "Studiën over Wapen- en zegelkunde" door J. ter Gouw. Uitgegeven door C.L. Brinkman, Amsterdam, 1865; 1052; 1 deel (gedrukt)
  - "Het adelsregt in de Nederlanden" door Mr. R. baron van Breugel Douglas. Uitgegeven door Martinus Nijhoff, 's-Gravenhage, 1867; 1053; 1 deel (gedrukt)
  - "Ueber den Gebrauch der heraldischen Helm-Zierden im Mittelalter" door de vorst zu Hohenlohe-Waldenbug. Uitgegeven door de Kaiserliche Hofbuchhandlung von Julius Weise, Stuttgart, 1868; 1054; 1 deel, gedrukt